【裁判字號】    98,台抗,52
【裁判日期】    980121
【裁判案由】    違反槍砲彈藥刀械管制條例聲請具保停止羈押
【裁判全文】
最高法院刑事裁定                九十八年度台抗字第五二號
抗  告  人  甲○○
上列抗告人因違反槍砲彈藥刀械管制條例案件，不服台灣高等法
院中華民國九十七年十二月十九日駁回聲請具保停止羈押之裁定
（九十七年度聲字第三八一九號），提起抗告，本院裁定如下：
    主  文
抗告駁回。
    理  由
按被告究竟有無刑事訴訟法第一百零一條、第一百零一條之一所
規定之羈押要件，應否羈押，以及羈押後其羈押原因是否仍然存
在，有無繼續羈押之必要，事實審法院本得斟酌訴訟進行程度及
其他一切情形而為認定，故受羈押之被告除確有刑事訴訟法第一
百十四條所列情形之一，經具保聲請停止羈押不得駁回外，如以
其他原因聲請具保停止羈押，其應否准許，事實審法院自有認定
裁量之權，苟無濫用其權限之情形，即不得任意指為違法。本件
原裁定略以：抗告人甲○○因違反槍砲彈藥刀械管制條例案件，
經該院訊問後，認為犯罪嫌疑重大，而有刑事訴訟法第一百零一
條第一項第三款之情形，非予羈押，顯難進行審判，而執行羈押
。其聲請意旨雖稱：抗告人自民國九十六年八月間羈押迄今，其
犯行雖屬重罪，但係主動回國應訊，應無逃亡之虞，而無繼續羈
押之必要，況其父高齡九十並患有失智症，其姊罹癌進行化學治
療中，其弟近日因車禍，過失致人於死，請准予具保停止羈押，
得以處理上開家中變故云云。然羈押之目的，除在於確保刑事偵
查、審判程序之完成外，另亦有刑事執行保全之目的。羈押之被
告除有刑事訴訟法第一百十四條各款所列情形之一，經具保聲請
停止羈押不得駁回外，其他因犯罪經羈押之被告應否許可停止羈
押，受理訴訟之事實審法院本有斟酌訴訟進行程度及其他一切情
事自由裁量之權。經查，抗告人所犯販賣改造槍枝罪，業經判處
罪刑在案，雖尚未確定，但已見犯嫌重大，符合刑事訴訟法第一
百零一條第一項第三款之規定，且屬危害社會治安重大之案件，
衡酌為確保日後仍有進行訴訟，或執行刑罰之可能情形，認為仍
有羈押之必要。至抗告人所稱家中親人罹病等情，非不得委由其
他親人處理，並不符合刑事訴訟法第一百十四條各款法定停止羈
押之要件。復審酌抗告人所涉各項情節，其羈押之必要性仍然存
在，所請具保停止羈押，自難准許，而裁定駁回其聲請。經核尚
無不合。抗告意旨除猶執為原審指駁之陳詞，再事爭辯外，並略
稱：其羈押迄今已一年四月有餘，雖經原審判處罪刑，然係遭攀
誣，實無犯罪行為，並無羈押原因，若交保亦無何難以審判或執
行問題，原裁定駁回其聲請，殊難令人甘服等語。惟抗告意旨所
述，均非屬刑事訴訟法第一百十四條所列之情形，其就原審本於
其裁量權之適法行使，駁回抗告人具保停止羈押之聲請，究竟如
何違背法令，並未具體指明，徒執陳詞，任意指摘。抗告為無理
由，應予駁回。
據上論結，應依刑事訴訟法第四百十二條，裁定如主文。
中    華    民    國  九十八  年    一    月  二十一  日
                      最高法院刑事第三庭
                          審判長法官  林  增  福
                                法官  張  清  埤
                                法官  蔡  國  在
                                法官  呂  丹  玉
                                法官  段  景  榕
      本件正本證明與原本無異
                                      書  記  官
中    華    民    國  九十八  年    一    月  二十三  日
                                                      V


司法院資訊處製作；財團法人民間司法改革基金會備份。
